臺灣臺中地方法院刑事判決
111年度侵訴字第47號
公  訴  人  臺灣臺中地方檢察署檢察官
被      告  黃世昕


選任辯護人  黃煦詮律師
上列被告因妨害性自主罪案件，經檢察官提起公訴（110年度偵
字第40254號），本院判決如下：
    主    文
丁○○對未滿十四歲之男子犯強制猥褻罪，共參罪，各處有期徒刑
壹年柒月。應執行有期徒刑壹年拾月，緩刑肆年，緩刑期間付保
護管束，並應於緩刑期內接受受理執行之地方檢察署所舉辦之法
治教育陸場次。
    犯罪事實
一、丁○○與丙○（即代號AB000-A110520號，民國000年0月生，真
    實姓名年籍詳卷）均係臺中市潭子區某跆拳道才藝班之學生
    ，丁○○有時會順路接送或代為照料丙○，而與丙○關係頗為親
    近，其明知丙○當時就讀國小一、二年級，係未滿14歲之男
    子，竟基於對未滿14歲之男子為強制猥褻之個別犯意，分別
    為下列犯行：
㈠、於109年12月下旬至110年1月中旬間之某時許，在臺中市潭子
    區某不詳路上，丁○○趁騎乘機車搭載丙○停等紅燈之際，以
    手伸入丙○褲子內，撫摸丙○之生殖器，而以此方式違反丙○
    之意願，對丙○為猥褻行為1次。
㈡、於110年1月上旬某時許，在其臺中市潭子區之租屋處（地址
    詳卷）內，將丙○衣褲褪去，以手撫摸丙○生殖器之方式而違
    反丙○之意願，對丙○為猥褻行為1次。
㈢、於110年1月上旬某時許，在上址租屋處內，將丙○褲子褪  去
    ，以親吻丙○生殖器之方式而違反丙○之意願，對丙○為猥褻
    行為1次。
二、案經臺中市警察局婦幼警察隊報告臺灣臺中地方檢察署檢察
    官偵查起訴。
    理    由
一、程序及證據能力部分：
㈠、按性侵害犯罪防治法所稱性侵害犯罪，係指觸犯刑法第221條
    至第227條、第228條、第229條、第332條第2項第2款、第33
    4條第2項第2款、第348條第2項第1款及其特別法之罪。又因
    職務或業務知悉或持有性侵害被害人姓名、出生年月日、住
    居所及其他足資識別其身分之資料者，除法律另有規定外，
    應予保密；司法機關所製作必須公示之文書，不得揭露被害
    人之姓名、出生年月日、住居所及其他足資識別被害人身分
    之資訊，性侵害犯罪防治法第2條第1項、第12條分別定有明
    文。經查，被告丁○○所犯係屬性侵害犯罪防治法所稱之性侵
    害犯罪，依上開規定，被害人丙○之姓名、出生年月日、住
    居所及其他足資識別其身分之資料（乙○、甲姊、甲兄、甲
    師）等資訊，於判決書內不得揭露，均予以隱匿，僅以代號
    記載。　　　　
㈡、證據能力部分：
１、按被告以外之人於審判外之陳述，雖不符刑事訴訟法第159條
    之1至第159條之4之規定，而經當事人於審判程序同意作為
    證據，法院審酌該言詞陳述或書面陳述作成時之情況，認為
    適當者，亦得為證據；當事人、代理人或辯護人於法院調查
    證據時，知有同法第159條第1項不得為證據之情形，而未於
    言詞辯論終結前聲明異議者，視為有前項之同意，刑事訴訟
    法第159條之5定有明文。本判決認定事實所引用之其餘供述
    證據（含文書證據），被告、辯護人及檢察官於本院準備程
    序均不爭執其證據能力，且未於言詞辯論終結前聲明異議，
    本院審酌各該證據作成時之情況，並無違法不當或證明力明
    顯過低之瑕疵，亦認以之作為證據應屬適當，是依刑事訴訟
    法第159條之5規定，均有證據能力。
２、本判決所引用之非供述證據，查無有何違反法定程序作成或
    取得之情形，且經本院依刑事訴訟法第164條、第165條踐行
    物證、書證之調查程序，自得採為證據。
二、認定犯罪事實所憑證據及理由：上揭犯罪事實，業經被告於
    警詢、偵查、本院準備程序及審理時均坦承不諱，核與證人
    即被害人丙○、證人乙○、甲姊、甲兄、甲師於警詢及偵查中
    所證述之情節大致相符，並有臺中市性侵害案件減少被害人
    重複陳述作業訊前訪視紀錄表、性侵害案件通報表、性侵害
    犯罪事件通報表、被告與被害人丙○之母即乙○之LINE通訊軟
    體對話紀錄、現場蒐證照片、被害人丙○之指認犯罪嫌疑人
    紀錄表、被告之日希心理成長中心心理治療所收據、心理晤
    談摘要、證明書、心理治療所晤談紀錄表等件在卷可佐，足
    證被告之任意性自白與事實相符，應堪採信。被害人丙○於
    案發時，係屬未滿14歲之人，有卷附丙○之年籍資料在卷可
    佐，又被告與丙○同為跆拳道班之學生，並自承知悉丙○於案
    發當時係國小一、二年級左右（見本院卷第51頁），則被告
    對於被害人丙○於案發時，係屬未滿14歲之人，應知之甚詳
    。從而，本件被告對於未滿14歲之男子為強制猥褻之犯行，
    堪以認定，應予論罪科刑。
三、論罪及刑之減輕事由：
㈠、按刑法上之猥褻罪，係指姦淫以外，足以興奮或滿足性慾之
    一切色情行為而言（最高法院63年台上字第2235號判例意旨
    參照）。次按刑法第224條強制猥褻罪之成立，係以對於男
    女以強暴、脅迫、恐嚇、催眠術或其他違反其意願之方法而
    為猥褻之行為者，為其構成要件。所謂其他「違反其意願之
    方法」，應係指該條所列舉之強暴、脅迫、恐嚇、催眠術以
    外，其他一切違反被害人意願之方法，妨害被害人之意思自
    由者而言，不以類似於所列舉之強暴、脅迫、恐嚇、催眠術
    等相當之其他強制方法，足以壓抑被害人之性自主決定權為
    必要，始符立法本旨（最高法院97年度第5次刑事庭會議決
    議參照）。又7歲以上未滿14歲之男女為限制行為能力人，
    具有意思能力，故與7歲以上未滿14歲之男女合意為性交或
    猥褻行為，固應論以刑法第227條第1項或同條第2項之罪，
    惟若與7歲以上未滿14歲之男女非合意而為性交或猥褻行為
    ，自不得論以刑法第227條第1、2項之罪，而應認為其所為
    已妨害該男女性自主決定之意思自由，而屬違反其意願之方
    法，分別論以刑法第222條第1項第2款之加重強制性交罪或
    同法第224條之1之加重強制猥褻罪（最高法院99年度第7次
    刑事庭會議決議、102年度台上字第2233號、104年度台上字
    第3942號判決參照）。查，被告明知被害人丙○為未滿14歲
    之男子，被告未經被害人丙○之同意，即以前揭方式撫摸、
    親吻丙○之生殖器，丙○因年紀尚幼而未立刻拒絕，然其並未
    合意與被告為猥褻行為，丙○既未滿14歲，縱被告未對丙○採
    取與強暴、脅迫、恐嚇、催眠術相當之強制方法，仍應認被
    告係以違反意願之方法而對丙○為猥褻行為，是核被告所為
    ，均係犯刑法第224條之強制猥褻罪，而有刑法第222條第1
    項第2款所定「對未滿14歲之男子犯之者」之情形，均應論
    以刑法第224條之1之加重強制猥褻罪。
㈡、被告為成年人，且所為係對少年故意犯罪，然因其犯行合於
    刑法第222條第1項第2款「對未滿14歲以下之男女犯之者」
    之加重要件，而逕依刑法第224條之1論處，該加重要件係就
    被害人年齡所設之特別處罰規定，依兒童及少年福利與權益
    保障法第112條第1項後段規定，不得再加重其刑，併此敘明
    （最高法院97年度台上字第6395號判決參照）。
㈢、被告前揭所犯3次對未滿十四歲之男子犯強制猥褻犯行，犯意
    個別，行為互殊，應予分論併罰。　　
㈣、按刑法第59條規定犯罪之情狀顯可憫恕者，得酌量減輕其刑
    ，其所謂「犯罪之情狀」，與同法第57條規定科刑時應審酌
    之一切情狀，並非有截然不同之領域，於裁判上酌減其刑時
    ，應就犯罪一切情狀（包括第57條所列舉之10款事項），予
    以全盤考量，審酌其犯罪有無可憫恕之事由（即有無特殊之
    原因與環境，在客觀上足以引起一般同情，以及宣告法定最
    低度刑，是否猶嫌過重等等），以為判斷（最高法院95年度
    台上字第6157號判決參照）。被告所犯之刑法第224條之1之
    對未滿14歲之男子犯強制猥褻罪，法定刑為「3年以上10年
    以下有期徒刑」，不可謂不重，惟犯本罪之人，其原因動機
    不一，犯罪情節未必盡相同，其行為所造成之危害程度自屬
    有異，於此情形，倘依其情狀處以適當之刑，即足以懲儆，
    並可達防衛社會之目的者，自非不可依客觀之犯行與主觀之
    惡性二者加以考量其情狀是否有可憫恕之處，適用刑法第59
    條之規定酌量減輕其刑，期使個案裁判之量刑能斟酌至當，
    符合比例原則。查，被告對未滿14歲之丙○為上開犯行，影
    響丙○身心健康發展，行為固無足取，惟被告未採取強暴、
    脅迫等嚴重影響丙○意思決定自由之手段，犯罪情節、所生
    危害未至重大，且乙○因甲兄、甲姊告知丙○遭被告為上揭犯
    行後，而詢問被告，被告即向之坦承犯行，且向其等致歉，
    並業與甲父達成和解，除就和解金額全數給付完畢，且允諾
    會接受心理治療，迄今亦確有持續接受心理晤談，有和解書
    、被告提出之心理晤談資料附卷可佐等節，堪認被告已盡力
    彌補其犯行所生之損害，惡性尚非至為重大，縱對被告所犯
    上開之罪處以最低法定刑度有期徒刑3年，仍嫌過苛，在客
    觀上足以引起一般人之同情，爰就被告所犯上開之罪均依刑
    法第59條規定酌減其刑，以求罰當其罪，俾免失之嚴苛。
㈤、爰以行為人之責任為基礎，審酌被告前無犯罪紀錄，有臺灣
    高等法院被告前案紀錄表在卷可查，其明知被害人丙○為未
    滿14歲之男子，性自主能力及判斷能力未臻成熟，竟未克制
    己身性慾，率爾對丙○為上揭強制猥褻之行為，顯不尊重他
    人身體自主權利，並戕害丙○身心發展，行為實值非難；被
    告自述為大學畢業、未婚、目前從事技術員工作、與父母同
    住，家庭經濟情況普通之智識程度及生活狀況，被告坦承犯
    行，且與被害人之父甲父達成和解，除和解金額已悉數給付
    外，迄今仍依和解條件接受心理輔導，已如前述，犯後態度
    尚稱良好等一切情狀，各量處如主文所示之刑，並審酌上開
    各節，以及被告所犯各罪時間、犯罪之手法與態樣等情，參
    諸刑法第51條第5款係採限制加重原則，而非累加原則之意
    旨，就被告所犯合併定如主文所示應執行之刑。
㈥、被告前未曾因故意犯罪受有期徒刑以上刑之宣告，有臺灣高
    等法院被告前案紀錄表、前案案件異動查證作業各乙份在卷
    可憑，其因一時思慮未周而犯本案，犯後業與甲父達成和解
    ，且依和解條件履行，已如前述，尚見悔意，經此偵審教訓
    ，應知所警惕，信無再犯之虞，本院綜核各情，認本件所宣
    告之刑以暫不執行為適當，爰依刑法第74條第1項第1款規定
    ，宣告緩刑4年，以啟自新。惟本院審酌被告之犯罪情節，
    認有強化被告法治觀念及對於性自主權尊重之必要，使被告
    於緩刑期內能深知警惕，避免再度犯罪，爰依刑法第74條第
    2項第8款之規定，命被告於緩刑期間內接受受理執行之地方
    檢察署所舉辦之法治教育6場次，暨依刑法第93條第1項第2
    款規定，諭知緩刑期內付保護管束。倘被告未遵循本院所定
    上開負擔而情節重大，檢察官得依刑法第75條之1第1項第4
    款規定，向法院聲請撤銷緩刑宣告，併此敘明。
據上論斷，應依刑事訴訟法第299條第1項前段，刑法第224條之1
、第59條、第74條第1項第1款、第2項第8款、第93條第1項第1款
、第2款，判決如主文。
本案經檢察官屠元駿提起公訴，檢察官甲○○到庭執行職務。
中　　華　　民　　國　　111 　年　　6 　　月　　21　　日
                  刑事第三庭    審判長法  官  劉麗瑛
　　　　　　　　　　　　　　　　　　　法  官  吳孟潔
　　　　　　　　　　　　　　　　　　　法  官  簡志宇
以上正本證明與原本無異。
如不服本判決應於收受判決後20日內向本院提出上訴書狀，並應
敘述具體理由；其未敘述上訴理由者，應於上訴期間屆滿後20日
內向本院補提理由書（均須按他造當事人之人數附繕本）「切勿
逕送上級法院」。
                                      書記官  黃聖心
中　　華　　民　　國　　111 　年　　6 　　月　　21　　日

附錄論罪科刑法條
中華民國刑法第224條之1
（加重強制猥褻罪）
犯前條之罪而有第222條第1項各款情形之一者，處3年以上10年
以下有期徒刑。